# 请教陈版，关于固定资产入账时点的问题

提问人：simonzzjian 时间：2019-05-23 02:00:49
请教陈版，公司花费 1 亿元购买 1 栋房屋建筑物，购买价值与评估价值一致，产权已过户，对于该栋建筑物公司已可自由处置，但合同约定卖方在未来 1 年继续使用该栋房屋建筑物。除去主合同外，双方未签订任何补充协议。请问此种情况下应于何时确认固定资产？产权变更时还是 1 年后实际使用时？公司拥有处置该栋房屋建筑物的权利，却在未来 1 年内不能入住，是否可理解为拥有控制权？谢谢。

回答人：chenyiwei
对买方而言，“产权已过户，对于该栋建筑物公司已可自由处置”，如果购买价款的支付不存在重大不确定性，也不存在 1 年后实际接收该房产的实质障碍（卖方已对 1 年后的搬离做好了安排），且双方办理了正式的交接手续，卖方在该 1 年内仅享有相当于一般租户的正常使用权，买方有权随时进入进行监督检查，则可以在确保卖方在未来 1 年内继续使用该房屋建筑物具有合理理由的前提下，确认该项房屋建筑物资产。但同时应作为经营租赁出租人确认一项经营租赁安排，按该房屋的市场租金确认该 1 年内的租金收入，实际房屋的入账价值为合同价款 1 亿元和该 1 年内的市场租金之和。